臺灣新竹地方法院刑事判決　　　　　　　　　　　　　九十年度交訴字第一三四號
　　公　訴　人　臺灣新竹地方法院檢察署檢察官
　　被　　　告　甲○○
右列被告因公共危險等案件，經檢察官提起公訴（九十年度偵字第五一二七號），本
院判決如左：
    主  文
甲○○服用酒類，不能安全駕駛動力交通工具而駕駛，處罰金貳萬元，如易服勞役以
佰元算壹日。又駕駛動力交通工具肇事，致人傷而逃逸，處有期徒刑柒月，緩刑貳
年，緩刑期內付保護管束。
被訴過失傷害部分公訴不受理。
    事  實
一、甲○○明知服用酒類後，將使其駕駛車輛時之注意力減低、反應能力趨緩，而危
    及其他用路人之行車往來安全，仍於民國九十年八月二十五日下午二時許，在新
    竹縣竹北市某處飲酒，已致不能安全駕駛動力交通工具之狀態，而於同日下午五
    時許，駕駛車牌號碼五Ｐ─○三六二號自用小客車，沿新竹縣竹北市○○路由北
    往南方向行駛，行經中華路與縣政十九街口時，原應注意酒醉不得駕車及汽車行
    駛時應注意車前狀況，隨時採取必要之安全措施，而依當時天晴、路面乾燥、無
    缺陷、道路無障礙物、視距良好等情形，又無不能注意之情事，竟疏未注意及此
    ，自左後擦撞同方向在前、由乙○○騎乘、其後搭載丁○○之車牌號碼ＧＲ六─
    ００七號重型機車，甲○○之車輛右前側碰撞丁○○之左側大腿，致乙○○、丁○○之人、車倒地，兩人分別受有手肘、左腳挫擦傷及手肘挫傷併擦傷、左膝挫
    傷併擦傷、右側頸部疼痛等傷害（此部分已撤回告訴，詳如後述）。甲○○肇事
    後未下車處理反駕車逃逸，嗣經乙○○、丁○○報警並在後追趕至同縣市○○○
    路三０三號前，甲○○才被攔下，經警檢測其酒精濃度呼氣達每公升零點五五毫
    克。
二、案經乙○○、丁○○訴由新竹縣警察局竹北分局報請臺灣新竹地方法院檢察署檢
    察官偵查起訴。
    理  由
壹、有罪部分：
一、訊據被告甲○○對於右揭時地飲酒後不能安全駕駛動力交通工具而仍駕駛自用小
    客車，且酒後駕車撞擊告訴人乙○○、丁○○致受傷等事實均坦白不諱，惟矢口
    否認肇事逃逸犯行，辯稱：「：：我沒有肇事逃逸。因為告訴人追過來，告訴人
    說我有撞到他，我才知道我有肇事：：」、「我等紅綠燈時告訴人敲玻璃，我才
    知道有擦撞到告訴人，當時我車停在內側車道第一部車，所以告訴他左轉過地下
    道之後才停車。」云云，經查：
  （一）酒醉駕車部分：
        被告於前揭時地酒後駕車之事實，業經被告自承在卷，復有酒精濃度測試值
        單、新竹縣警察局舉發違反道路交通管理事件通知單、測試觀察紀錄表各一
        紙附卷可按，參以酒精濃度呼氣已達每公升零點五五毫克時，肇事率為一般
        正常人之十倍，認已達不能安全駕駛之標準，有法務部八十八年五月十八日
        所發之法八八檢字第○○一六六九號函一份在卷足憑，再佐以被告駕車肇事
        之情，堪認被告確已達不能安全駕駛動力交通工具之狀態甚明，被告自白與
        事實相符，其服用酒類，不能安全駕駛動力交通工具而駕駛犯行，應足認定
        。
  （二）肇事逃逸部分：
        被告駕車肇事後逃離現場之事實，已據告訴人乙○○、丁○○指訴明確；目
        擊證人丙○○亦到院證稱：「當天我騎機車停在中華路與光明六路口等紅綠
        燈時，有一部銀白色汽車為了切進路肩，所以擦撞到告訴人車，告訴人及車
        上之人都倒地，他們馬上起來追被告，敲被告駕駛座左邊窗戶，被告都不理
  他，等綠燈時被告將車子開走，下了地下道口上來，有一個紅綠燈，我看見
        被告與告訴人車子在旁邊停停走走，我就跑過去罵被告說撞到人為何不停車
        ，被告就將車窗搖下來，並拿出一些錢，說要和解，但告訴人說已經報警，
        且警察馬上來，我仍在旁邊，警察叫我沒事就趕快走，我就離開。」等語，
        核與至現場處理之警員靳富翔證稱：「我到時，雙方均在場，甲○○在車內
        ，告訴人在車外，被告看到警方來才下車，當時被告有喝酒精神不好，幾乎
        達酒醉狀態，但當時他仍有辨識能力，對車禍發生還一直在爭辯。」等語大
        致相符，此外，復有道路交通事故調查報告表一紙、東元綜合醫院診斷證明
        書二紙及照片六幀附卷可查，觀之被告車損照片，其車輛擦撞痕清晰可見、
        右側後視鏡斷裂，及肇事現場照片，告訴人機車倒地後之刮地痕長達三點八
        公尺等情，應認當時撞擊力量甚強，參以被告亦自承當時雖有喝酒但意識清
        楚，則其空言未察覺其車右前側擦撞告訴人機車云云，殊無可採，是認被告
        駕車逃逸之行為，至為明顯。被告另辯稱伊有告訴告訴人過地下道後再停車
        ，惟查被告連續經過二個紅綠燈均未停車查看，而告訴人敲打其車窗亦未加
        以理會，已據告訴人二人指訴及證人丙○○證稱如前，是被告所辯應屬卸責
        之詞，無足採信。
  （三）綜上所述，被告上開酒醉駕車、肇事逃逸等犯行，事證已臻明確，均堪予認
        定，本院自應依法予以論罪科刑。
二、核被告所為，係犯刑法第一百八十五條之三之服用酒類不能安全駕駛動力交通工
    具而駕駛罪、同法第一百八十五條之四之駕駛動力交通工具肇事，致人傷而逃逸
    罪。其所犯上開二罪間，犯意各別，行為互殊，應予分論併罰。爰審酌被告酒後
    竟仍駕車行駛，罔顧其他用路人、車之生命、身體安全，又於因酒後駕車肇事後
    ，未採取救護及報警處理，罔顧告訴人二人生命、身體安全，無視二人已跌倒在
    地，恐有他車輾過之危險性，旋即駕車逃離現場，惟告訴人二人之傷害尚屬輕微
    ，及被告犯罪後已與告訴人和解等一切情狀，各量處如主文所示之刑，並就罰金
    部分諭知易服勞役之折算標準。查被告前未曾受有期刑以上之刑之宣告，此有臺
    灣新竹地方法院檢察署刑案資料查註紀錄表及臺灣高等法院被告全國前案紀錄表
    各一紙附卷可憑，其經此教訓，自應知所警惕，而無再犯之虞，本院綜核各情，
    認上開肇事逃逸部分判處有期徒刑之宣告，已足策其自新，就交通肇事逃逸罪部
    分所宣告之刑，以暫不執行為適當，併依法諭知緩刑二年，緩刑期間付保護管束
    ，用勵自新。至於被告所犯服用酒類不能安全駕駛動力交通工具而駕駛罪部分，
    查現今酒後駕車肇事之事件頻傳，政府亦嚴格取締酒後駕車行為以導正社會風氣
    ，是其犯罪性質不宜宣告緩刑，爰不併予宣告緩刑，併此敘明。
貳、不受理部分：
一、按告訴乃論之罪，告訴人於第一審辯論終結前得撤回其告訴，又告訴經撤回者，
    應諭知不受理之判決，刑事訴訟法第二百三十八條第一項、第三百零三條第三款
    ，分別定有明文。
二、經查，本件告訴人乙○○、丁○○告訴被告甲○○過失傷害案件（犯罪事實如上
    開事實欄所載），公訴人認被告係觸犯刑法第二百八十四條第一項前段之過失傷
    害罪，惟依同法第二百八十七前段之規定，犯第二百八十四條第一項前段之過失
    傷害罪須告訴乃論。茲因告訴人與被告已和解，告訴人並具狀撤回對被告之上開
    告訴，依照首開說明，就被告被訴過失傷害部分，本院自應對其諭知不受理之判
    決。
據上論斷，應依刑事訴訟法第二百九十九條第一項前段、第三百零三條第三款，刑法
第一百八十五條之三、第一百八十五條之四、第四十二條第二項、第七十四條第一款
、第九十三條第一項，罰金罰鍰提高標準條例第二條，判決如主文。
本案經檢察官吳金棟到庭執行職務
中      華      民      國    九十一    年      二      月      五      日
                                    臺灣新竹地方法院刑事第一庭
                                        審判長法  官  賴  淑  敏
                                              法  官  馮  俊  郎
                                              法  官  楊  麗  文
右正本證明與原本無異。
如不服本判決，應於判決送達後十日內向本院提出上訴狀( 應附繕本 )，上訴於
臺灣高等法院。
                                              書記官  陳  秀  子
中      華      民      國    九十一    年      二      月      五      日
如不服本判決，應於判決送達後十日內向本院提出上訴狀 (應附繕本)，上訴於臺灣
高等法院。
附錄本案論罪科刑法條全文：
刑法第一百八十五條之三：
服用毒品、麻醉藥品、酒類或其他相類之物，不能安全駕駛動力交通工具而駕駛者，
處一年以下有期徒刑、拘役或三萬元以下罰金。
刑法第一百八十五條之四：
駕駛動力交通工具肇事，致人死傷而逃逸者，處六月以上五年以下有期徒刑。
